【裁判字號】    95,上易,589
【裁判日期】    951226
【裁判案由】    竊盜
【裁判全文】
臺灣高等法院臺南分院刑事判決         95年度上易字第589號
上  訴  人
即  被  告  甲○○
                      78號
選任辯護人  曾慶雲律師
上列上訴人因竊盜案件，不服臺灣台南地方法院95年度易字第27
1號中華民國95年8月18日第1審判決（起訴案號：臺灣台南地方
法院檢察署94年度偵字第7879號），提起上訴，被告就犯罪事實
為有罪之陳述，經本院裁定進行簡式審判程序，本院判決如下：
    主  文
原判決關於甲○○部分撤銷。
甲○○犯共同竊盜罪，累犯，處有期徒刑壹年肆月。
    事  實
一、甲○○曾因 (一)於民國87年間，因加重竊盜未遂案件，經
    臺灣高雄地方法院以87年度易字第4076號判處有期徒刑6月
    確定，於88年4月14日執行完畢（於本案未構成累犯）；(二
    ) 於88年間因與其父劉睦仁共同故買贓物案件，經臺灣高等
    法院高雄分院以89年度上易字第1926號判處有期徒刑6月確
    定；(三)於89年間，因竊盜及偽造文書案件，經臺灣屏東地
    方法院以89年度訴字第195號判處有期徒刑1年6月，被告提
    起上訴後，經最高法院89年度台上字第7639號上訴駁回確定
    ；並與前述共同故買贓物罪，合併定應執行刑為1年9月；(
    四) 於90年間，因收受贓物案件，經臺灣台南地方法院以90
    年度易字第2199號判處有期徒刑7月確定，前開 (二)( 三)(
    四)刑罰接續執行，於92年9月9日假釋付保護管束，93年4月
    6日保護管束期滿，未經撤銷，以執行完畢論（於本案構成
    累犯）。
二、詎甲○○於有期徒刑執行完畢後五年內，仍不知悔改，擔任
    臺南縣柳營鄉東昇村540之51號尚溢汽車修理廠負責人，於
    94年3、4月間，接受王振林（44年7月9日出生，業經原審判
    決有期徒刑6月確定）委託修理其女兒王佩妮名下之車號466
    5-FQ號自小客車（SUZUKI牌JIMMY型銀色小型吉普車，下簡
    稱Ａ車，車身號碼AFJB43V00000000），因而結識王振林，
    惟因Ａ車受損嚴重，且轉向及傳動機組部分因維修、更換零
    件之費用龐大，致有部分未修繕完成，甲○○友人鍾明賢（
    58年6月8日生）知悉此事後，即在94年6月間，在尚溢汽車
    修理廠向王振林遊說以將Ａ車以如後述之借屍還魂方式修復
    ，經王振林同意，甲○○、王振林、鍾明賢3人即共同基於
    意圖為自己不法所有之犯意聯絡，雙方約定由王振林將其所
    有Ａ車修理事宜交由甲○○、鍾明賢2人全權處理，並預先
    支付新台幣65000元之代價，甲○○與鍾明賢2人則負責竊取
    同型車輛（即如後述之Ｂ車），交付甲○○之尚溢汽車修理
    廠，在竊得之Ｂ車車身號碼識別牌、引擎號碼、玻璃浮水印
    等處加以變造成與Ａ車車籍資料相同，並將Ａ車車牌改懸掛
    Ｂ車（即俗稱借屍還魂方式）。甲○○、鍾明賢2人嗣於94
    年6月14日凌晨4時許，在高雄市○○路4號前，由甲○○在
    旁把風，鍾明賢持自備鑰匙，共同竊取與Ａ車同型號許明新
    所有之車號ZR-7358號自小客車（下稱Ｂ車，車身號碼AFJB4
    3V00000000）後，再自王振林處取得Ａ車車牌2面及Ａ車擋
    風玻璃下車身號碼識別鐵片一面，將Ａ車車牌2面改懸掛於
    竊得之Ｂ車上，Ａ車車身號碼識別鐵片裝置於Ｂ車同位置上
    ，Ｂ車車牌則隨地丟棄。又因Ｂ車玻璃上有車身號碼浮水印
    可供識別，甲○○與鍾明賢2人即將Ｂ車駛往新營市○○路
    大宏玻璃行欲行更換玻璃。
三、嗣因警行經過大宏玻璃行，發覺Ｂ車停放該處，且車牌號碼
    與車身號碼不符，而擋風玻璃完整無破損，無再行更換擋風
    玻璃之理，且車門鎖孔有明顯被撬開之痕跡而深覺可疑，即
    於大宏玻璃行附近埋伏，並於94年6月15日午6時許，尾隨前
    來取車之甲○○及不知情之員工曹文奇（涉嫌竊盜部分另經
    檢察官為不起訴處分）返回尚溢汽車修理廠。並循線在王振
    林友人吳明原新營市○○街66號車庫查獲Ａ車（未懸掛車牌
    、車身號碼識別鐵片已拆下），始查知上情。
四、案經臺南縣警察局麻豆分局報請台灣台南地方法院檢察署檢
    察官偵查起訴。
    理  由
壹、認定犯罪事實所憑之證據及理由：
一、上揭事實，業據被告甲○○於本院審理中坦承不諱，核與被
    害人許明新於偵查中所指述之情節相符（偵查卷第46頁），
    並經證人吳明原、張明標於警詢時（警卷第54頁至59頁）及
    鍾明賢於原審審理時證稱綦詳（原審卷第80至91頁），另有
    車輛竊盜、車牌失竊資料個別查詢表1紙（警卷第5頁）、甲
    ○○所有0000000000號門號通聯紀錄16紙（警卷第100至116
    頁）、照片8幀（警卷第64頁至第67頁）附卷可參，又Ａ車
    車身號碼識別鐵片業經拆下、並更換車身玻璃、無懸掛前後
    車牌等情，業據台灣台南地方法院檢察署檢察官勘驗屬實，
    製有勘驗筆錄、及照片6幀（偵查卷第61至64頁）可資佐證
    。綜上開補強證據，已足資擔保被告前述自白之真實性，核
    與事實相合，可信為真實。
二、本件事證明確，被告竊盜之犯行，洵堪認定。
貳、論罪科刑之理由
一、查刑法第28條、第33條第5款、第47條等條文已於94年2月2
    日修正公布，其中 (一)刑法第28條已由原先之「二人以上
    共同實施犯罪之行為者，皆為正犯。」之規定，修正為「二
    人以上共同實行犯罪之行為者，皆為正犯。」。(二)第33條
    第5款由「罰金：一元以上」修正為「罰金新台幣一千元以
    上，以百元計算之」。(三)第47條由原先之「受有期徒刑之
    執行完畢，或受無期徒刑或有期徒刑一部之執行而赦免後，
    5年以內再犯有期徒刑以上之罪者，為累犯，加重本刑至2分
    之1」，修正為「受徒刑之執行完畢，或一部之執行而赦免
    後，5年以內故意再犯有期徒刑以上之罪者，為累犯，加重
    本刑至2分之1。」、「第98條第2項關於因強制工作而免其
    刑之執行者，於受強制工作處分之執行完畢或一部之執行而
    免除後，5年以內故意再犯有期徒刑以上之罪者，以累犯論
    」；並均自95年7月1日起施行，則依上開規定，被告之行為
    ，無論依新舊法之規定均屬正犯，累犯，而第33條第5款之
    規定，則以舊法有利於被告，另第67條、第68條關於罰金最
    低度加重之修正規定，亦以舊法有利於被告，綜合比較新舊
    法結果，自以修正前之刑法第28條、第33條第5款、第47 條
    、第67條、第68條之規定有利於行為人，依新修正刑法第2
    條第1項前段之規定，自應適用行為時法即修正前刑法第28
    條、第33條第5款、第47條、第67條、第68條之規定，基於
    新舊法不得割列適用之原則，本件亦有罰金罰鍰提高標準條
    例第1條規定之適用，而無新增訂刑法施行法第1之1條規定
    之適用，合先敘明。
二、核被告所為，係犯刑法第320條第1項之普通竊盜罪。被告與
    王振林、鍾明賢就本件犯行，有犯意聯絡及行為分擔，均應
    論以共同正犯。
三、又被告於88年間因共同故買贓物案件，經臺灣高等法院高雄
    分院以89年度上易字第1926號判處有期徒刑6月確定；於89
    年間，因竊盜及偽造文書案件，經臺灣屏東地方法院以89年
    度訴字第195號判處有期徒刑1年6月，被告提起上訴後，經
    最高法院89年度台上字第7639號上訴駁回確定；並與前述共
    同故買贓物罪，合併定應執行刑為1年9月；於90年間，因收
    受贓物案件，經臺灣台南地方法院以90年度易字第2199號判
    處有期徒刑7月確定，前開1年9月、7月有期徒刑經接續執行
    ，於92年9月9日假釋付保護管束，93年4月6日保護管束期滿
    ，未經撤銷，以執行完畢論，有臺灣高等法院被告全國前案
    紀錄表及臺灣臺南地方法院檢察署刑案資料查註紀錄表各1
    件在卷可按（本院卷第18頁至第25頁、偵查卷第7頁至第11
    頁），其受有期徒刑執行完畢後，5年內再犯本件有期徒刑
    以上之罪，為累犯，應依修正前刑法第47條之規定，加重其
    刑。
參、撤銷改判之理由：
一、原審依上開事證，以被告罪證明確，適用刑法第320條第1項
    予以論罪科刑固非無見，惟查原判決於事實欄中認定係鍾明
    賢把風，被告甲○○持自備鑰匙竊取，於理由欄中則認定係
    由被告鍾明賢持自備鑰匙竊取，被告甲○○把風，致事實與
    理由之認定相互歧異，容有未洽。
二、依上所述，被告上訴意旨，認原判決量刑過重，為有理由，
    且原判決亦有前揭可議之處，自應由本院將原判決關於甲○
    ○部分予以撤銷改判，以期適法。爰審酌被告甲○○有如事
    實欄所載之前科，且其犯罪均與汽車竊盜相關，甫於93年4
    月6日執行完畢，猶不知悔改，與同案被告王振林、鍾明賢
    共同竊取他人汽車，暨參酌犯罪動機、目的、手段、所生危
    害、所竊物品之價值、以及犯後雖先矢口否認、然於本院審
    理時坦承犯行等一切情狀，爰量處如主文第2項所示之刑。
三、又共同被告鍾明賢所持以竊取車輛之鑰匙1支，雖係被告鍾
    明賢所有供犯本罪所用之物，惟未經扣案，無法證明尚屬存
    在，又非屬違禁物，為避免將來執行之困難，爰不另為沒收
    之諭知，併此敘明。
肆、適用之法律
一、刑事訴訟法第369條第1項前段、第364條、第299條第1項前
    段、第273條之1第1項。
二、修正後刑法第2條第1項前段、第320條第1項、修正前刑法第
    28 條、第47條、修正前罰金罰鍰提高標準條例第1條前段。
本案經檢察官謝錫和到庭執行職務。
中    華    民    國    95    年    12    月    26    日
                  刑事第四庭    審判長法  官  吳志誠
                                      法  官  林勝木
                                      法  官  羅心芳
以上正本證明與原本無異。
不得上訴。
                                      書記官  蔡振豐
中    華    民    國    95    年    12    月    27    日
附錄本判決論罪科刑法條：
中華民國刑法第320條
(普通竊盜罪、竊佔罪)
意圖為自己或第三人不法之所有，而竊取他人之動產者，為竊盜
罪，處 5 年以下有期徒刑、拘役或500 元以下罰金。
意圖為自己或第三人不法之利益，而竊佔他人之不動產者，依前
項之規定處斷。
前二項之未遂犯罰之。


司法院資訊處製作；財團法人民間司法改革基金會備份。
